# J. Guillermo Beltràn M.

Bogotá, Colombia (+57) 3114882295 guillermobeltran30@gmail.com

# Perfil profesional

Ingeniero de control y automatización con 2 años de experiencia en compañías de producción y montajes eléctricos. Enfocado en el desarrollar, implementar sistemas electrónicos orientados a soluciones en automatización y mantenimiento de líneas de producción. Hábil para identificar oportunidades de automatización y control dentro de procesos de manufactura. Capacidad de relacionamiento interpersonal para trabajar en estrecha colaboración con los diferentes niveles de la organización. Bilingüe.

# **Experiencia Laboral**

## Trabajo por cuenta propia,

Octubre 2015 - actualmente.

Comerciante, Bogotá.

- Planificación y elaboración de planes de negocio.
- Comunicación con los proveedores y negociación de mejores precios.
- Tareas de atención al cliente, gestión de problemas de calidad.
- Gestioné las primeras ventas vinculando clientes en Bogotá, Chía, Florencia.
- Se lideró un plan de mercadeo enfocado al uso de canales digitales y de ecommerce.

### Tecnologo Automatización - Electricista.

Agosto 2014- Septiembre 2015.

Autónomo, Bogotá.

- Realice presupuestos para instalaciones y automatizaciones, determinando las diferentes alternativas tecnológicas para dar solución a requerimientos de sistemas en ambientes industriales.
- Planifique y coordine instalaciones.
- Realice operaciones de montajes, ensamble, mantenimiento, puesta en marcha y configuración de equipos de maniobra, control y protección eléctrica.
- Creación de esquemáticos eléctricos.

#### Tecnologo de embotellado II

Mayo 2012- Abril 2013.

Coca Cola Femsa, Bogotá, Colombia.

- Operé sistemas y equipos de control en los procesos industriales de las diferentes líneas de producción de la planta, coordinando y planificando las acciones para no alterar las demás etapas de producción.
- Supervisé actividades de mantenimiento sobre la base de planes de mejora y conservación de las máquinas.
- Implementé mejoras a sistemas hidráulicos, neumáticos y electromecánicos, para mejoras de funcionamiento y operatividad de la planta, realice la repotenciación de un despaletizador.
- Ayude con la programación de equipos PLC y configuración de variadores de frecuencia.

#### **Voluntariados**

Creciendo libre-mente- 2021. Huertos urbanos de Bogotá - 2021.

### Formación Académica

**Ingeniero en control y automatización, 2021.** Universidad Distrital Francisco José de Caldas.

Tecnólogo en automatización industrial, 2012.

Servicio Nacional de Aprendizaje SENA.

**Otros** 

Idiomas Inglés, Nivel avanzado B2. Academia de idiomas SMART.

Programación Data Integration Specialist, Machine learning scientist, Cloud

computing, AWS educate.

Python, Automate the Boring Stuff with Python Programming, Udemy. Python, Data analysis with Python. Coursera, IBM.

#### Referencias

Personal.

Teléfono:

Familiar.

Teléfono:

MÁS REFERENCIAS A SOLICITUD



Link a pagina web